臺灣高雄地方法院刑事判決　　　　　　　96年度易緝字第26號
公　訴　人　臺灣高雄地方法院檢察署檢察官
被　　　告　乙○○
　　　　　　　　　　現於臺灣高雄女子監獄（另案執行）
上列被告因違反毒品危害防制條例案件，經檢察官提起公訴（94
年度毒偵字第9294號），本院合議庭裁定由受命法官獨任進行簡
式審判程序，判決如下：
    主  文
乙○○連續施用第二級毒品，累犯，處有期徒刑柒月。扣案之第
二級毒品甲基安非他命壹小包（驗後淨重為零點貳肆公克）沒收
銷燬之。
    事  實
一、乙○○前因施用毒品案件，經本院裁定送觀察、勒戒後，認
    無繼續施用毒品之傾向，而於民國91年8 月8 日執行完畢出
    監；又因施用第二級毒品案件，經本院判處有期徒刑6 月確
    定，甫於93年8 月27日縮刑期滿執行完畢。詎其仍不知悔改
    ，於前揭觀察、勒戒執行完畢釋放後5 年內，復基於施用第
    二級毒品甲基安非他命之概括犯意，自94年6 月29日（即本
    院94年度易字第840 號判決宣示日）後某日起，至同年10月
    19日晚上10時許，在高雄市○鎮區○○路151 巷3 號住處內
    ，以玻璃球燒烤之方式，每3 天施用1 次之頻率，連續施用
    第二級毒品甲基安非他命多次。嗣於同年10月20日晚上7 時
    30分許，在高雄縣鳳山市○○路○段18號前為警盤查，經警
    徵得其同意採集其尿液送檢驗，結果呈第二級毒品甲基安非
    他命之陽性反應，方查知上情，並扣得第二級毒品甲基安非
    他命1 小包（毛重0.48公克，驗後淨重0.24公克）。
二、案經高雄縣政府警察局鳳山分局報告臺灣高雄地方法院檢察
    署檢察官偵查起訴。
    理  由
一、本件被告乙○○所犯為死刑、無期徒刑或最輕本刑為3 年以
    上有期徒刑以外之罪，其於準備程序中就被訴事實為有罪之
    陳述，經法官告知簡式審判程序之旨，並聽取公訴人及被告
    之意見後，依刑事訴訟法第273 條之1 第1 項規定，裁定由
    受命法官獨任進行簡式審判程序，合先敘明。
二、上揭事實，業據被告乙○○於本院審理中坦承不諱，且其於
    94年10月20日所採驗之尿液，經送往臺灣檢驗科技股份有限
    公司以GC/MS 方法（氣相層析/ 質譜儀法）檢驗，結果確呈
    第二級毒品甲基安非他命之陽性反應，此有該公司94年11月
    9 日濫用藥物尿液檢驗報告1 紙在卷可稽，足認被告上開自
    白確與事實相符，洵堪採為論罪科刑之依據。又被告前因施
    用毒品案件，經本院裁定送觀察、勒戒後，認無繼續施用毒
    品之傾向，而於91年8 月8 日執行完畢出監之事實，有臺灣
    高等法院被告前案紀錄表1 紙附卷可查，被告於觀察、勒戒
    執行完畢釋放後5 年內再犯本件施用第二級毒品甲基安非他
    命之罪，自應依法論罪科刑。是本件事證明確，被告犯行堪
    予認定。
三、查被告行為後，如附表所示之相關法律均業經變更，並俱於
    95年7 月1 日施行，玆經整體比較結果，裁判時法並未較為
    有利，從而依刑法第2 條第1 項規定，自應適用各該行為時
    法，亦即修正前刑法。又甲基安非他命係屬毒品危害防制條
    例第2 條第2 項第2 款所稱之第二級毒品，依法不得施用。
    故核被告乙○○所為，係犯毒品危害防制條例第10條第2 項
    之施用第二級毒品罪。其持有甲基安非他命後，進而施用，
    其持有之低度行為應被其施用之高度行為所吸收，不另論罪
    。被告前後多次施用第二級毒品犯行，時間緊接，觸犯構成
    要件相同之罪名，顯然基於概括犯意反覆實施，應依修正前
    刑法第56條之連續犯規定論以一罪，並加重其刑。另被告曾
    因施用第二級毒品案件，經本院判處有期徒刑6 月確定，甫
    於93年8 月27日縮刑期滿執行完畢等情，有臺灣高等法院被
    告前案紀錄表1 份附卷可稽，其於前開有期徒刑執行完畢後
    5 年內，再故意犯本件有期徒刑以上之罪，為累犯，應依刑
    法第47條第1 項之規定加重其刑（本件被告係故意犯罪，無
    論依新舊法均構成累犯，自無新舊法比較適用之問題），並
    遞加重之。爰審酌被告前已因施用毒品案件經觀察、勒戒後
    ，本應徹底戒除毒癮，不料其竟仍繼續施用毒品，已如上述
    ，顯見其並無戒除毒害之決心，本不宜寬貸，惟念其犯後坦
    承犯行，且施用毒品乃自戕一己之身體健康，並具有病患性
    人格之特質，其行為本身對社會所造成之危害並非直接、鉅
    大等一切情狀，量處如主文所示之刑，以資懲儆。
四、扣案之白粉1 包（毛重0.48公克），經送鑑驗結果，確含第
    二級毒品甲基安非他命之成分（驗後淨重為0.24公克），有
    高雄醫學大學附設中和紀念醫院0000-000號檢驗報告1 紙在
    卷可稽，應依毒品危害防制條例第18條第1 項前段宣告沒收
    銷燬之，而其上之包裝袋應殘留有些微毒品，客觀上無法析
    離，應視同毒品併宣告沒收銷燬，至送驗耗損部分因已滅失
    ，爰不另宣告沒收銷燬。（沒收為從刑，依最高法院95年度
    第8 次刑庭會議決議，應依主刑所適用之法律，而前開所宣
    告之徒刑，應依連續犯加重其刑，既適用修正前之刑法，沒
    收部分自亦應適用修正前之刑法，併予敘明）。
據上論斷，應依刑事訴訟法第273 條之1 第1 項、第284 條之1
、第299 條第1 項前段，毒品危害防制條例第10條第2 項、第18
條第1 項前段，刑法第11條、第2 條第1 項前段、第47條第1 項
，修正前刑法第56條，判決如主文。
本案經檢察官甲○○到庭執行職務
中　　華　　民　　國　　96　　年  　4 　　月　  12  　日
                  刑事第八庭  法  官　王俊彥
如不服本判決，應於收受送達後10日內向本院提出上訴書狀。
以上正本證明與原本無異。
中　　華　　民　　國　　96　　年　　4 　　月　　12　　日
                              書記官  鄭永媚
┌───────────────────────────────────────────────┐
│附表：                                                                                        │
├──────┬─────────────┬─────────────┬───────┬────┤
│相關變更條文│行為時法（下稱舊法）之內容│裁判時法（下稱新法）之內容│比  較  理  由│備    註│
├──────┼─────────────┼─────────────┼───────┼────┤
│ 【連續犯】 │第56條：連續數行為而犯同一│（刪除）                  │新法刪除連續犯│被告先後│
│            │之罪名者，以一罪論。但得加│                          │之規定。      │多次之犯│
│            │重其刑至2 分之1 。        │                          │              │行，依新│
│            │                          │                          │              │法須分論│
│            │                          │                          │              │併罰，依│
│            │                          │                          │              │舊法則僅│
│            │                          │                          │              │論一罪，│
│            │                          │                          │              │是舊法有│
│            │                          │                          │              │利。    │
└──────┴─────────────┴─────────────┴───────┴────┘
附錄本判決論罪之法條：
毒品危害防制條例第10條第2項
施用第二級毒品者，處3 年以下有期徒刑。
